【裁判字號】    89,訴,2043
【裁判日期】    891221
【裁判案由】    贈與稅
【裁判全文】
臺北高等行政法院裁定                            八十九年度訴字第二○四三號
    原      告  甲○○
    被      告  財政部台北市國稅局
    代  表  人  乙○○
右當事人間因贈與稅事件，原告不服行政院中華民國八十九年十月十三日台八十九訴
字第二九八六一號再訴願決定，提起行政訴訟，本院裁定如左：
    主  文
原告之訴駁回。
訴訟費用由原告負擔。
    理  由
一按「訴願之提起，應自行政處分達到或公告期滿之次日起三十日內為之。」「訴願
  之提起，以原行政處分機關或受理訴願機關收受訴願書之日期為準。」「訴願事件
  有左列各款程序不合情形之一者不應受理，訴願會會議應為駁回之決議：二提起訴
  願逾越法定期限並無訴願法第九條第三項之理由．．．」「本法各條，除於再訴願
  已有規定者外，其與再訴願性質不相牴觸者，於再訴願準用之。」行為時訴願法第
  九條第一項、第二十七條，行政院暨所屬各級行政機關訴願審議委員會審議規則第
  十三條第一項第二款定有明文。
二本件原告因贈與稅事件，收受財政部決定書之日期為民國八十九年四月十八日，有
  財政部訴願文書郵務送達證書附訴願卷可稽，並為原告於本件行政訴訟起訴狀所是
  認（見訴狀理由欄第一項第二行前段所載）。核計其提起再訴願之三十日法定不變
  期間，應自八十九年四月十九日起算，原告住於台北市，並無扣除再途期間之適用
  ，則應於八十九年五月十八日（星期四）屆滿。惟原告遲至八十九年五月十九日始
  向行政院提出再訴願狀，此有行政院外收發蓋於原告信封上之收件日期戳附再訴願
  卷足憑（再訴願書因不合格式，已由行政院秘書長於八十九年五月三十日以台八十
  九訴一五四九一函檢還原告補正，故未附卷。）是其再訴願之提起，顯已逾首開法
  定不變期間，於法不合，再訴願決定就程序上予以駁回，自無不當。原告復對之提
  起行政訴訟，並主張再訴願之提起應以其於八十九年五月十八日掛號郵寄之日期為
  準，因與首揭訴願法第十四條第三項之規定不符，尚不足取；另行政院秘書長通知
  原告補寄訴願理由書（八十九年五月三十日發文），並將訴願決定延長二個月（八
  十九年九月四日發文），係依行為時訴願法第十七條第一項但書、第二十七條及修
  正後訴願法第八十五條第一項、第九十九條二項規定為之，於法有據，原告尚不得
  因此主張其未逾期提起再訴願。綜上所敘，原告之訴難謂合法，應予駁回。其實體
  上之主張，已無審究之必要，併此敘明。
三據上論結，本件原告之訴為不合法，爰依行政訴訟法第一百零七條第一項第十款後
  段、第一百零四條，民事訴訟法第九十五條、第七十八條裁定如主文。
中      華      民      國    八十九    年     十二     月    二十一    日
                               臺 北 高 等 行 政 法 院  第四庭
                                           審 判 長 法  官  張瓊文
                                                    法  官  黃清光
                                                    法  官  梁力求
右為正本係照原本作成。
如不服本裁定，應於送達後十日內向本院提出抗告狀（須按他造人數附繕本）。
中      華      民      國    八十九    年     十二     月    二十六    日
                                                    書記官  吳明憲


司法院資訊處製作；財團法人民間司法改革基金會備份。
